【裁判字號】    90,交抗,29
【裁判日期】    900322
【裁判案由】    聲明異議
【裁判全文】
臺灣高等法院高雄分院交通事件裁定                    九十年度交抗字第二九號
    抗  告  人
    即受處分人  永淳股份有限公司
    代  表  人  甲○○
右列抗告人因違反道路交通管理處條例案件，不服台灣高雄地方法院中華民國九十年
二月十二日裁定（九十年度交聲字第一０七號），提起抗告，本院裁定如左：
    主  文
抗告駁回。
    理  由
一、抗抗意旨略以：本件交通案件裁決所違反道路交通管理事件裁決書上附記「受處
    分人不服處罰者，得於接到裁決書之翌日起十五日內，以司法狀紙提出聲明異議
    ‧‧‧‧，交由本所（高雄市裁決所）轉送高雄地方法院」，抗告人於民國九十
    年一月五日將聲明異議狀寄交高雄市交通裁決所，有掛號函件執據上之郵戳可稽
    ，抗告人係在法定期間內聲明異議，於法並無不合，詎料原審竟遲至九十年一月
    九日方收到異議狀，此實為高雄市裁決所或郵政人員之疏失，況抗告人並無違規
    ，實無不准抗告人聲明異議之理云云。
二、按交通法庭認聲明異議不合法律上之程式或其異議權已經喪失者，應以裁定駁回
    之，道路交通案件處理辦法第十八條前段定有明文。次按道路交通管理處罰條例
    第八十七條第一項規定：受處分人，不服第八條主管機關所為之處罰，得於接到
    裁決書之翌日起十五日內，向管轄地方法院聲明異議；應於法定期間內為訴訟行
    為之人，其住所、居所或事務所不在法院所在地者，計算該期間時，應扣除其在
    途之期間，道路交通管理處罰條例第八十九條準用刑事訴訟法第六十六條第一項
    規定甚明。而當事人居住於高雄縣，其訴訟之在途期間為四日（法院訴訟當事人
    在途期間標準第二條規定參照），因此，本件計算抗告人聲明異議之法定期間時
    ，應扣除四日之在途期間，亦即加計在途期間後，合計抗告人之聲明異議期間應
    為十九日。
三、經查：抗告人於八十九年十二月十九日收受裁決書，有高雄市交通裁決所八十九
    年十二月十九日違反道路交通管理事件裁決書暨收受裁決書回執在卷可稽，而抗
    告人之營業所設於高雄縣大寮鄉○○○街十二號，因此，抗告人倘不服原處分機
    關之裁決，應於十九日內，即最遲應於九十年一月八日前向原審法院交通法庭聲
    明異議，惟異議人遲至九十年一月九日始向高雄市交通事件裁決所具狀聲明異議
    ，有該所收文章戳記在卷可證，已逾聲明異議期間。又聲明異議之意思表示係以
送達至管轄法院始生效力，並非發信時即生效力，而法院審理案件，須先審查程
    序要件，程序要件合法始得審查實體問題。抗告人主張其聲明異議狀已於九十年
    一月五日寄出，並未逾期云云，顯無可採。原審法院先審查抗告人之聲明異議期
    間已逾期，程序上予以駁回，並無不合，抗告意旨指摘原裁定不當，核無理由，
    應予駁回。
據上論斷，應依道路交通案件處理辦法第二十六條，刑事訴訟法第四百十二條，裁定
如主文。
中    華    民    國    九十    年        三        月        二十二    日
                              臺灣高等法院高雄分院刑事第六庭
                                  審判長法官  王憲義
                                        法官  張意聰
                                        法官  范惠瑩
右正本證明與原本無異。
不得再抗告。
                                      書記官  馬蕙梅
中    華    民    國      九十      年       三       月     二十六     日
                                                                        Ｆ


司法院資訊處製作；財團法人民間司法改革基金會備份。
